【裁判字號】    97,易,1178
【裁判日期】    980223
【裁判案由】    竊盜
【裁判全文】
臺灣屏東地方法院刑事判決              97年度易字第1178號
公  訴  人  台灣屏東地方法院檢察署檢察官
被      告  甲○○
上列被告因竊盜案件，經檢察官提起公訴（97年度偵字第6914號
），被告於準備程序中就被訴事實為有罪之陳述，本院裁定改依
簡式審判程序審理，判決如下：
    主  文
甲○○犯如附表編號1 至4 所示之罪，各處如附表編號1 至4 所
示之刑。應執行有期徒刑捌月。
    事  實
一、甲○○曾於屏東縣里港鄉○○村○○路11號映誠有限公司（
    下稱映誠公司）擔任焚化機具維修工作，因而得知映誠公司
    內有大批青銅及新臺幣（下同）硬幣存放，竟意圖為自己不
    法之所有，本於竊盜之意思，或由該公司側門走進，或於夜
    間自側門走入，或於夜間攀爬踰越圍牆進入，而於如附表編
    號1 至4 所示時間、地點，竊取如附表編號1 至4 所示映誠
    公司之財物，得手後供己花用。嗣於民國97年10月12日凌晨
    2 時10分許，與友人曾榮隆騎乘機車行經屏東縣里港鄉鐵店
    村台3 線與鐵店路口時，因形跡可疑，為警攔檢查獲，並扣
    得青銅及新臺幣硬幣1 包（業已發還）。甲○○到案後，在
    未有偵查犯罪職權之機關或公務員發現前，向屏東縣政府警
    察局里港分局大平分駐所警員主動供出附表編號1 至3 為其
    所為，而自首接受裁判，始知上情
二、案經屏東縣政府警察局里港分局報請臺灣屏東地方法院檢察
    署檢察官偵查起訴。
    理  由
一、本件被告甲○○所犯係死刑、無期徒刑、最輕本刑為3 年以
    上有期徒刑以外之罪，其於本院準備程序中就被訴事實為有
    罪之陳述，經告知被告簡式審判程序之旨，並聽取公訴人、
    被告之意見後，由本院依刑事訴訟法第273 條之1 第1 項之
    規定，裁定改依簡式審判程序審理，先予敘明。
二、上開事實，業據被告於本院審理時坦承不諱，核與證人即被
    害人莊天瑞、證人曾榮隆於警詢證述情節大致相符。此外，
    復有扣押物品目錄表、贓物認領保管單、日出日沒時刻表各
    1 份、查獲照片4 幀附卷可稽，足見被告確有於附表所示時
    、地為竊盜行為，本件事證明確，被告犯行洵堪認定。
三、核被告如附表編號1 、2 所為，均係犯刑法第320 條第1 項
    之普通竊盜罪。如附表編號3 所為，係犯刑法第321 條第1
    項第1 款之於夜間侵入有人居住之建築物竊盜罪。如附表編
    號4 所為，係犯刑法第321 條第1 項第1 款、第2 項之踰越
    牆垣於夜間侵入有人居住之建築物竊盜罪。公訴意旨認被告
    如附表編號1 、2 部分應依刑法第321 條第1 項第2 款之加
    重竊盜罪論處，然此部分尚乏證據可證被告係攀爬圍牆進入
    該公司，是公訴意旨上開認定，即有未洽，惟起訴事實相同
    ，爰依法變更起訴法條。如附表編號3 部分之犯行，亦同無
    證據可證被告係踰越圍牆進入該公司，自難論以此加重條件
    ，附此敘明。又被告於附表編號1 至3 所示之竊盜犯行後，
    均在有偵查犯罪職權之機關或公務員尚未確定被告係犯罪行
    為人前，即向承辦警員坦承犯行並接受裁判，有被告警詢筆
    錄在卷可參，被告行為已合於自首要件，爰依刑法第62條前
    段規定，就附表編號1 至3 所示竊盜犯行，均減輕刑責。其
    所犯上述4 罪，犯意各別，行為互異，應予分別論罪，合併
    處罰。爰審酌被告之素行，年輕力壯，不思以己力謀取財物
    ，4 次竊取前公司之財物，造成被害人所受損害，惟念其犯
    後坦承犯罪，並自首部分犯行，與被害人達成和解，兼衡其
    高職畢業，智識程度、家庭經濟狀況，竊得財物價值不高，
    部分業已返還被害人，犯罪手段等一切情狀，分別量處如附
    表所示之刑，及定其應執行之刑。
據上論斷，應依刑事訴訟法第299 條第1 項前段、第273 條之1
、第300 條，刑法第320 條第1 項、第321 條第1 項第1 款、第
2 款、第62條前段、第51條第5 款，刑法施行法第1 條之1 ，判
決如主文。
本案經檢察官簡志祥到庭執行職務。
中    華    民    國    98    年    2    月    23    日
                  刑事第二庭    法  官  翁世容
以上正本證明與原本無異。
如不服本判決應於收受本判決送達後10日內向本院提出上訴書狀
，其未敘述上訴理由者，並得於提起上訴後10日內向本院補提理
由書狀（均須按他造當事人之人數附繕本）「切勿逕送上級法院
」
中    華    民    國    98    年    2    月    23    日
                                書記官  賀燕花
附錄本判決論罪科刑法條全文
刑法第320 條第1 項：
意圖為自己或第三人不法之所有，而竊取他人之動產者，為竊盜
罪，處5 年以下有期徒刑、拘役或5 百元以下罰金。
刑法第321 條第1 項第1 款、第2 款
犯竊盜罪而有左列情形之一者，處6 月以上、5 年以下有期徒刑
：
一  於夜間侵入住宅或有人居住之建築物、船艦或隱匿其內而犯
    之者。
二  毀越門扇、牆垣或其他安全設備而犯之者。
【附   表】
┌─┬─┬────┬──────┬───────────┬───────┐
│編│被│        │            │                      │              │
│  │害│犯罪時間│犯罪地點    │犯罪行為              │主文          │
│號│人│        │            │                      │              │
├─┼─┼────┼──────┼───────────┼───────┤
│1 │映│97年7 月│屏東縣里港鄉│從未鎖之側門進入映誠公│甲○○竊盜，處│
│  │誠│中旬某日│載興村中校路│司，徒手竊取價值1,000 │有期徒刑貳月。│
│  │公│上午5 時│11號映誠公司│餘元之青銅及硬幣，得手│              │
│  │司│30分許  │            │後攜出花用完畢。      │              │
│  │  │        │            │（符合自首要件）      │              │
├─┼─┼────┼──────┼───────────┼───────┤
│2 │同│97年8 月│同上        │從未鎖之側門進入映誠公│甲○○竊盜，處│
│  │上│中旬某日│            │司，徒手竊取價值1,000 │有期徒刑貳月。│
│  │  │上午5 時│            │餘元之青銅及硬幣，得手│              │
│  │  │30分許  │            │後攜出花用完畢。      │              │
│  │  │        │            │（符合自首要件）      │              │
├─┼─┼────┼──────┼───────────┼───────┤
│3 │同│97年8 月│同上        │夜間從未鎖之側門進入有│甲○○於夜間侵│
│  │上│底某日凌│            │人居住之映誠公司，徒手│入有人居住之建│
│  │  │晨2 時許│            │竊取價值1,000 餘元之青│築物竊盜，處有│
│  │  │        │            │銅及硬幣，得手後為莊天│期徒刑月。  │
│  │  │        │            │瑞當場發覺，而未能將財│              │
│  │  │        │            │物攜離，惟莊天瑞顧念舊│              │
│  │  │        │            │情並未報警處理。      │              │
│  │  │        │            │（符合自首要件）      │              │
├─┼─┼────┼──────┼───────────┼───────┤
│4 │同│97年10月│同上        │由該公司旁檳榔園攀爬公│甲○○踰越牆垣│
│  │上│12日凌晨│            │司圍牆進入有人居住之公│於夜間侵入有人│
│  │  │1 時許  │            │司，徒手竊取價值1,000 │居住之建築物竊│
│  │  │        │            │餘元之青銅及硬幣，得手│盜，處有期徒刑│
│  │  │        │            │後攜離該處，於同日凌晨│陸月。        │
│  │  │        │            │2 時10分許為警攔檢查獲│              │
│  │  │        │            │。                    │              │
└─┴─┴────┴──────┴───────────┴───────┘


司法院資訊處製作；財團法人民間司法改革基金會備份。
